【裁判字號】    92,易,1140
【裁判日期】    920710
【裁判案由】    違反保護令罪
【裁判全文】
臺灣高雄地方法院刑事判決                        九十二年度易字第一一四號
    公  訴  人  臺灣高雄地方法院檢察署檢察官
    被      告  丁○○
右列被告因違反保護令罪案件，經檢察官提起公訴（九十二年度偵字第四四八四號、
四六三七號），本院判決如左：
    主  文
丁○○連續違反法院依家庭暴力防治法第十三條所為禁止實施家庭暴力行為之裁定，
處有期徒刑參月，如易科罰金，以參佰元折算壹日。緩刑參年，緩刑期內並付保護管
束。
    事  實
一、丁○○與甲○○於民國九十一年五月間離婚，惟離婚後仍同住於高雄縣岡山鎮○○街十七號，二人間具有家庭暴力防治法第三條第一款所定之家庭成員關係，丁○○於同年六月七日在上開住處對甲○○實施不法侵害行為，甲○○因而據此聲
    請核發民事保護令，本院家事法庭依據家庭暴力防治法第十三條第一項第二款之
    規定，於同年七月十八日核發九十一年度家護字第六九八號通常保護令，禁止丁○○對甲○○實施身體或精神上不法侵害之行為，有效期間為一年。詎丁○○於
    同年七月二十九日收受前揭保護令後，已明知保護令之內容，竟基於違反法院核
    發通常保護令及傷害之概括犯意，先於九十二年一月十二日夜間，因丁○○帶女
    子乙○○回家過夜，經甲○○發現欲加以阻止，丁○○為防甲○○與乙○○發生
    爭執，於前開住處之樓梯間，與甲○○發生爭執、拉扯、推擠，而對於甲○○實
    施身體上不法侵害行為，因而致甲○○受有左、右手臂多處抓傷；嗣於同年二月
    三日晚間八時許，復因甲○○將贈送予丁○○之內褲剪破，引起丁○○心中不滿
    ，二人又於前開住處之客廳內發生爭執，丁○○復出手毆打甲○○，而對於甲○○實施身體上不法侵害行為，因而致甲○○之手背、手腕、手肘及膝蓋等部位受
    有多處瘀傷；嗣於同年二月五日上午十時許，二人又因故發生爭執，丁○○再於
    前開住處，出手毆打甲○○，而對於甲○○實施身體上不法侵害行為，甲○○因
    而受有頭部瘀傷、左手中指扭傷等傷害，並連續違反上開本院所為之民事通常保
    護令。
二、案經甲○○訴由高雄縣警察局岡山分局報請臺灣高雄地方法院檢察署檢察官偵查
    起訴。
    理  由
一、訊據被告丁○○固不否認與告訴人甲○○共同居住於高雄縣岡山鎮○○街十七號
    住處，及知悉本院核發九十一年度家護字第六九八號通常保護令，與九十二年一
    月十二日、同年二月三日、同年二月五日在右揭時地與告訴人甲○○發生爭執之
    事實，惟矢口否認有違反法院核發通常保護令及傷害犯行，辯稱：前述三次爭執
    ，伊與告訴人甲○○僅有相互拉扯，伊並未出手毆打告訴人云云。經查：
    （一）被告與告訴人係七十年間結婚，育有子女丙○○、廖靖怡各一人，二人係
          於九十一年五月間離婚，惟離婚後仍同住於高雄縣岡山鎮○○街十七號，
          被告於同年六月七日在上開住處對告訴人實施不法侵害行為，告訴人因而
          據此聲請核發民事保護令，本院家事法庭依據家庭暴力防治法第十三條第
          一項第二款之規定，於同年七月十八日核發九十一年度家護字第六九八號
          通常保護令，禁止被告對告訴人實施身體或精神上不法侵害之行為，有效
          期間為一年，前開民事通常保護令裁定由被告於九十一年七月二十九日收
          受等情，業據被告及告訴人陳述在卷（詳警卷第五頁、本院卷第三六頁）
          ，且經本院調取前開九十一年度家護字第六九八號通常保護令民事聲請事
          件卷，核閱屬實，並影印前開裁定及送達證書各一份在卷可稽（詳本院卷
          第二二至二四頁），堪信屬實。
    （二）被告於上開通常保護令有效期間之九十二年一月十二日、同年二月三日、
          同年二月五日，在高雄縣岡山鎮○○街十七號住處，與告訴人發生爭執、
          拉扯，進而毆打告訴人成傷之事實，迭經告訴人於警偵訊及本院審理陳述
          綦詳（詳警卷第六頁、偵卷第四頁、本院卷第三六頁），核與證人即被告
          與告訴人之子丙○○證述之情節大致相符（見本院卷第四二頁），且有驗
          傷診斷書三份（見警卷第一二至一四頁）及告訴人於九十二年二月七日受
          傷後所拍攝之照片二幀在卷可稽（見警卷第一一頁），而被告復供述上開
          三次確有與告訴人互相拉扯等語屬實（本院卷第三五、三六頁），已足認
          定告訴人之指訴應非虛妄。且由上開照片二幀觀之，告訴人手臂之瘀傷，
          顯係出手之人以頗大之力量抓扭所致，而被告亦不否認與告訴人於上述三
          次爭執後有相互拉扯之情形，是被告具傷害之犯意，且有對告訴人實施身
          體上不法行為之事實，已甚明顯。被告雖聲請傳訊證人乙○○及其母廖謝
          璠貴，然證人戊○○○證述：上開告訴人與被告三次吵架時伊均不在現場
          等語（本院卷第四三頁）；另證人乙○○亦證述：九十二年一月十二日此
          次伊在現場，被告僅與告訴人拉扯，並未毆打告訴人，其餘二次伊不在現
          場等語（本院卷第四四頁），故上開二證人之證述，不足據為有利被告之
          認定。此外，證人即被告與告訴人之女廖靖怡雖亦到庭證述：被告應該不
          會動手打告訴人，惟三次爭吵時，伊不在現場等語（本院卷第五○頁），
          故證人廖靖怡之證詞，亦僅係個人主觀推測之詞，難據為有利被告之認定
          。
    （三）綜上所述，本件事證已臻明確，被告前揭犯行，洵堪認定。
二、核被告所為，係犯刑法第二百七十七條第一項之普通傷害罪及家庭暴力防治法第
    五十條第一款之違反民事保護令罪。被告先後多次傷害及違反民事保護令犯行，
    時間緊接，方法相同，觸犯構成要件相同之罪，顯係基於概括犯意為之，為連續
    犯，應分別以傷害罪、違反民事保護令一罪論，並加重其刑。又被告係以一行為
    觸犯前開傷害及違反民事保護令二罪，為想像競合犯，依刑法第五十五條之規定
    ，應從重之違反民事保護令罪處斷。公訴意旨雖未論及上開傷害罪，然起訴事實
    業已載明被告傷害之犯行，自屬經起訴之犯罪事實，併此敘明。爰審酌被告於收
    受通常保護令後，竟輕忽保護令之效力，以拉扯及出手毆打傷害告訴人，漠視法
    院所為之保護令裁定，且犯後未坦承全部犯行，惟告訴人所受傷害尚輕，及其犯
    罪之動機、手段、知識程度、及犯罪後之態度等一切情狀，量處如主文所示之刑
    ，並諭知易科罰金之折算標準，以示懲儆。末查，被告前未曾受有期徒刑以上刑
    之宣告，此有本院被告院內索引卡紀錄表、臺灣高等法院被告全國前案紀錄表及
    臺灣高雄地方法院檢察署刑案資料查註紀錄表各一份在卷可參，其因一時失慮，
    致觸犯本案犯行，經此次科刑教訓後，應知警惕而無再犯之虞，本院認為前開對
    其宣告之刑，以暫不執行為適當，爰併予宣告緩刑三年，以啟自新，併依家庭暴
    力防治法第三十條第一項之規定，於緩刑期間並付保護管束。
據上論斷，應依刑事訴訟法第二百九十九條第一項前段，家庭暴力防治法第五十條第
一款、第三十條第一項，刑法第十一條前段、第五十六條、第二百七十七條第一項、
第五十五條、第四十一條第一項前段、第七十四條第一款，罰金罰鍰提高標準條例第
一條前段、第二條，判決如主文。
本案經檢察官莊榮松到庭執行職務。
中    華    民    國    九十二    年      七      月        十        日
                                  臺灣高雄地方法院刑事第二庭
                                      法  官    吳為平
右正本證明與原本無異。
如不服本判決，應於判決送達後十日內，向本院提出上訴狀。
                                      書記官    曾秀鳳
中    華    民    國    九十二    年      七      月        十一      日
附錄論罪科刑法條：
家庭暴力防治法第五十條
違反法院依第十三條、第十五條所為之下列裁定者，為本法所稱之違反保護令罪，處
三年以下有期徒刑、拘役或科或併科新台幣十萬元以下罰金︰
一  禁止實施家庭暴力行為。
二  禁止直接或間接騷擾、接觸、通話或其他連絡行為。
三  命遷出住居所。
四  遠離住居所、工作場所、學校或其他特定場所。
五  命完成加害人處遇計畫：戒癮治療、精神治療、心理輔導或其他治療、輔導。


司法院資訊處製作；財團法人民間司法改革基金會備份。
